臺灣高等法院刑事判決　　　　　　　　100年度上訴字第584號
上　訴　人
即　被　告　陳坤佑原名陳文偉.
指定辯護人　本院公設辯護人陳德仁
上　訴　人
即　被　告　李良軍
選任辯護人　趙元昊律師
　　　　　　黃慧仙律師
上列上訴人等因違反毒品危害防制條例案件，不服臺灣臺北地方
法院97年度訴字第1889號，中華民國99年12月30日第一審判決（
起訴案號：臺灣臺北地方法院檢察署96年度偵字第22472、25432
號），提起上訴，本院判決如下：
    主  文
原判決關於陳坤佑販賣第二級毒品、販賣第三級毒品暨執行刑，
及李良軍部分，均撤銷。
陳坤佑共同販賣第二級毒品，處如附表一編號1主文欄所示之刑
。又共同販賣第三級毒品，貳罪，分別處如附表一編號2、3主文
欄所示之刑。又販賣第三級毒品，處如附表一編號4主文欄所示
之刑。
李良軍共同販賣第二級毒品，處如附表一編號1主文欄所示之刑
。又共同販賣第三級毒品，貳罪，分別處如附表一編號2、3主文
欄所示之刑。又轉讓第三級毒品，處有期徒刑肆月。應執行有期
徒刑參年。扣案如附表二編號1所示之物沒收銷燬；扣案如附表
二編號2至7所示之物均沒收；未扣案共同販賣第二、三級毒品所
得合計新台幣肆仟肆佰元，應與陳坤佑連帶沒收，如全部或一部
不能沒收時，以其財產連帶抵償之。
其他上訴駁回。
陳坤佑前開第二項撤銷改判及第四項上訴駁回部分所處之刑，應
執行有期徒刑肆年陸月。扣案如附表二編號1、12所示之物均沒
收銷燬；扣案如附表二編號2至7、13所示之物均沒收；未扣案共
同販賣第二、三級毒品所得合計新台幣肆仟肆佰元，應與李良軍
連帶沒收，如全部或一部不能沒收時，以其財產連帶抵償之；未
扣案販賣第三級毒品所得新台幣壹仟肆佰元沒收，如全部或一部
不能沒收時，以其財產抵償之。
    事  實
一、陳坤佑（綽號「阿咪」）、李良軍（綽號「良子」、「毛毛
    」）明知MDMA（俗稱搖頭丸）、愷他命（俗稱Ｋ他命）分別
    係毒品危害防制條例第2條第2項第2、3款所規範之第二級、
    第三級毒品，不得販賣或轉讓，竟共同意圖營利，基於販賣
    MDMA及愷他命之犯意聯絡，於附表一編號1至3所示之時間，
    由陳坤佑以附表二編號4所示之行動電話，作為聯絡販賣愷
    他命之工具，及以附表二編號5所示行動電話，作為聯絡販
    賣MDMA及愷他命之工具，與欲購買MDMA或愷他命之人聯繫，
    約定時間、地點、所購買MDMA或愷他命之數量及金額後，再
    撥打李良軍所使用如附表三編號1、2所示之行動電話通知李
    良軍，請其代為將MDMA或愷他命，送往如附表一編號1至3所
    示之約定地點交付予購買之人，再由購買毒品之人與陳坤佑
    結算應給付之價金（販賣MDMA及愷他命之對象、時間、數量
    及販賣所得，詳如附表一編號1至3所示）。又因真實姓名人
    別不詳綽號「小靜」之成年女子，於附表一編號4所示之時
    間，與陳坤佑所使用如附表二編號5所示電話聯絡，詢問前
    往臺北市○○○路附近找陳坤佑之相關事宜後，陳坤佑另行
    起意，欲販賣愷他命予「小靜」，即請當時與「小靜」同在
    一處、不知情之李良軍接聽電話，告知先將李良軍欲供自身
    施用之愷他命2公克交予「小靜」，其事後再返還2公克愷他
    命予李良軍，李良軍應允後，即基於無償轉讓愷他命之犯意
    ，在臺北市中山區○○○路某處，將重約2公克之愷他命交
    予「小靜」，嗣「小靜」與陳坤佑見面後，陳坤佑向「小靜
    」收取新台幣1,400元之代價，另歸還2公克之愷他命予李良
    軍。
二、陳坤佑明知大麻為毒品危害防制條例第2條第2項第2款所規
    定之第二級毒品，非經許可，不得持有，竟基於持有大麻之
    犯意，於96年8、9月間起，持有大麻1包（淨重0.47公克）
    。嗣於96年10月26日凌晨0時55分許、凌晨1時20分許，為警
    持搜索票分別在臺北縣三重市（現已改制為新北市三重區，
    下同）三和路2段208 號12樓之5、臺北市○○區○○路1段
    78號11樓之2，查獲陳坤佑、李良軍，並扣得陳坤佑所有如
    附表二編號1至13所示之物。
三、案經內政部警政署刑事警察局及臺北市政府警察局中山分局
    報請臺灣臺北地方法院檢察署檢察官偵查起訴。
    理  由
壹、證據能力
一、按司法院釋字第582號解釋前段謂：「最高法院31年上字第
    2423號及46年台上字第419號判例所稱共同被告不利於己之
    陳述得採為其他共同被告犯罪（事實認定）之證據一節，對
    其他共同被告案件之審判而言，未使該共同被告立於證人之
    地位而為陳述，逕以其依共同被告身分所為陳述採為不利於
    其他共同被告之證據，乃否定共同被告於其他共同被告案件
    之證人適格，排除人證之法定調查程式，與當時有效施行中
    之中華民國24年1月1日修正公布之刑事訴訟法第273條規定
    牴觸，並已不當剝奪其他共同被告對該實具證人適格之共同
    被告詰問之權利，核與首開憲法意旨不符。該二判例及其他
    相同意旨判例，與上開解釋意旨不符部分，應不再援用。」
    ，是以共同被告身分所為之陳述，仍應進行人證之法定調查
    程序，予以被告行使詰問權之機會。但詰問權係指訴訟上被
    告有在公判庭當面詰問證人，以求發現真實之權利，應認被
    告具有處分權，非不得由被告放棄對原供述人之反對詰問權
    （最高法院95年度台上字第6675號判決意旨參照）。經查，
    證人即共同被告陳坤佑於本院審理時，業經以證人身分傳喚
    到庭作證，依法具結，且由檢察官、上訴人即被告李良軍及
    其辯護人對之行交互詰問；另上訴人即被告陳坤佑及其辯護
    人於本院審理時，均表明同意證人即共同被告李良軍之陳述
    採為證據（見本院100年3月24日準備程序筆錄第3、4頁），
    復未聲請對之為詰問，顯已放棄行使詰問權，是上開共同被
    告之陳述，於審理中均依法予以其他共同被告對之行使詰問
    權之機會，保障其訴訟上之權利，已完足證據調查之程序，
    揆諸上開說明，上開共同被告陳坤佑、李良軍之陳述，均得
    採為證據。
二、本件認定事實所引用之卷內其餘卷證資料，並無證據證明係
    公務員違背法定程序所取得，檢察官、被告及其辯護人，均
    未於本院言詞辯論終結前爭執其證據能力，茲審酌該等書面
    陳述作成時之情況，並無不宜作為證據之情事，且本院認為
    以之作為本件論罪之證據，均與待證事實具有關聯性，作為
    本件之證據亦屬適當，是依上開規定，自得為證據。
貳、認定事實之理由及證據
一、訊據被告陳坤佑對上開事實，於偵查、原審及本院審理時坦
    承不諱；被告李良軍固坦承有附表一編號2、3所示販賣愷他
    命、如附表一編號4所示時、地轉讓愷他命之事實，惟否認
    有附表一編號1所示販賣MDMA之犯行，辯稱：陳坤佑通知伊
    後，因伊在睡覺，伊記得並沒有去找「黑哥」云云。經查：
（一）於附表一編號2、3所示時、地被告二人共同販賣愷他命、
      附表一編號4所示時、地被告陳坤佑販賣愷他命、被告李
      良軍轉讓愷他命，及上開事實二被告陳坤佑持有大麻之事
      實，業經被告陳坤佑、李良軍於本院審理時坦承不諱，並
      有被告陳坤佑使用如附表二編號4、5所示行動電話監聽譯
      文（見偵字第2247號卷第182頁背面、183頁正面、214頁
      背面、215頁正面）、原審99年5月3日勘驗監聽光碟後所
      製作之勘驗筆錄（見原審卷一第274頁正面、背面）在卷
      可稽，及如附表二編號1至7、12、13所示之物扣案足資佐
      證。又被告陳坤佑為警查獲時所扣得如附表二編號1所示
      之藥丸、如附表二編號2所示之白色結晶、如附表二編號
      12所示之煙草，經送鑑定結果，確分別含MDMA、愷他命、
      大麻成分，有內政部刑事警察局96年11月22日刑鑑字第09
      6166134號鑑定書（見原審卷一第29至31頁）、法務部調
      查局濫用藥物實驗室97年8月14日調科壹字第09723033250
      號鑑定書（見偵字第22472號卷第271頁）在卷可稽，足認
      被告等之自白與事實相符。
（二）於附表一編號1所示時、地被告二人共同販賣MDMA犯行部
      分，業據被告陳坤佑於偵查、原審及本院審理時坦承不諱
      ，並有卷附上開行動電話監聽譯文、鑑定報告書在卷及上
      開扣案物足資佐證。被告李良軍雖以上開情詞置辯，然其
      於原審時已坦承：「（問：陳坤佑在7月21日出售3顆搖頭
      丸給『黑哥』，你是否有幫陳坤佑送？送到何處？）有，
      應該是送到林森北路的酒店」等語（見原審卷二第97頁）
      ，且依據被告陳坤佑所使用之0000000000號行動電話之監
      聽譯文所示，於96年7月21日晚上9時39分許，綽號「黑哥
      」之成年男子與陳坤佑聯絡時稱：伊欠海尼根（指MDMA
      ）等語，陳坤佑表示沒有海尼根，但有新的，一樣很棒，
      不會讓你漏氣等語，「黑哥」詢以：多久會來？陳坤佑答
      稱：要多少？「黑哥」回稱：伊要3罐（即3顆）等語，陳
      坤佑答：因為他（指李良軍）正去帶女友，會請他先打電
      話給「黑哥」等語，「黑哥」答以：無論有或沒有都請先
      電話通知等語，其後於同日晚上10時19分許，陳坤佑與李
      良軍聯絡時，李良軍即向陳坤佑稱：OK了，伊去找「黑哥
      」等語，陳坤佑告以：現在馬上先打電話給「黑哥」等語
      ，李良軍稱：伊已經打了，「黑哥」也已經把地址告訴伊
      了等語，至同日晚上11時13分許，李良軍與陳坤佑再次聯
      絡時，即向陳坤佑稱：OK了！OK了！抱歉、抱歉等語（見
      原審卷一第269頁背面、270頁），足見被告李良軍於陳坤
      佑與綽號「黑哥」之人商定交易MDMA之數量後，確有代陳
      坤佑將MDMA交付予「黑哥」，否則其何須聯絡「黑哥」取
      得「黑哥」之所在地址，事後又向陳坤佑回報事情已經OK
      ？是被告李良軍辯稱：伊沒有去找「黑哥」云云，無非卸
      責之詞，不足採信。
（三）末按MDMA、愷他命毒品，本無一定之公定價格，是其各次
      買賣之價格，當亦各有差異，或隨供需雙方之資力、關係
      之深淺、需求之數量、貨源之充裕與否、販賣者對於資金
      之需求程度，以及政府查緝之態度，進而為各種不同之風
      險評估，而為機動性之調整，是其價格標準，自非一成不
      變，且販賣者從各種「價差」或「量差」或「純度」謀取
      利潤方式，亦有差異，然其所圖利益之非法販賣行為目的
      ，則屬相同，並無二致。經查，被告陳坤佑於偵查時陳稱
      ：愷他命的進價是1公克400元到450元，MDMA一顆是190元
      到220元，愷他命1公克賣600到700元，MDMA一顆賣250元
      到300元等語（見偵字第22472號卷第236頁），其於原審
      時亦陳稱：愷他命就是伊說的1公克賣600到700元，MDMA
      價格比較會浮動，賣價是250元到350元等語（見原審卷一
      第245頁），是被告陳坤佑、李良軍上開販賣MDMA、愷他
      命之行為，有從中營利之事實，亦堪認定。
（四）綜上所述，本件事證明確，被告等上開犯行均洵堪認定，
      應依法論科。
二、論罪科刑及駁回上訴、撤銷改判之理由
（一）按行為後法律有變更者，適用行為時之法律，但行為後之
      法律有利於行為人者，適用最有利於行為人之法律，刑法
      第2條第1項定有明文。又關於法律變更之比較適用原則，
      於比較時應就罪刑有關之共犯、未遂犯、想像競合犯、牽
      連犯、連續犯、結合犯，以及累犯加重、自首減輕暨其他
      法定加減原因（如身分加減）與加減比例等一切情形，本
      於統一性及整體性原則，綜其全部罪刑之結果而為比較，
      亦有最高法院95年5月23日刑事庭第8次會議決議之意旨可
      資參照。查本件被告等行為後，毒品危害防制條例第4條
      、第17條業已修正公布施行，是被告犯罪後法律已有變更
      ，爰就本件新舊法之比較適用說明如下：
    1、修正前毒品危害防制條例第4條第2、3項規定為：「製造
       、運輸、販賣第二級毒品者，處無期徒刑或7年以上有期
       徒刑，得併科新臺幣7百萬元以下罰金；製造、運輸、販
       賣第三級毒品者，處5年以上有期徒刑，得併科新臺幣5
       百萬元以下罰金」；同條項修正後之規定則為「製造、
       運輸、販賣第二級毒品者，處無期徒刑或7年以上有期徒
       刑，得併科新臺幣1千萬元以下罰金；製造、運輸、販賣
       第三級毒品者，處5年以上有期徒刑，得併科新臺幣7百
       萬元以下罰金。」經比較上開修正前後之條文，修正後
       之條文並非較有利於被告等。
    2、修正前毒品危害防制條例第17條沒有自白減輕其刑之規
       定，修正後毒品危害防制條例第17條第2項則增定：「犯
       第4條至第8條之罪於偵查及審判中均自白者，減輕其刑
       。」而無期徒刑減輕者，為20年以下15年以上有期徒刑
       ，有期徒刑、罰金減輕者，減輕其刑至2分之1，刑法第
       65條第2項、第66條前段分別定有明文。是修正後毒品危
       害防制條例增列第17條第2項規定被告於偵查及審判中均
       自白者，減輕其刑，此部分增訂之規定顯較舊法所定者
       有利於被告等。
    3、被告陳坤佑於偵訊、原審及本院審理時，就上開犯均坦
       承不諱，被告李良軍於偵查程序之警詢時，已坦承犯行
       ，在原審或本院審理時亦自白犯罪，有渠等歷次筆錄在
       卷可憑，是被告二人均有修正後毒品危害防制條例第17
       條第2項之適用，是綜合比較上述修正前、後之毒品危害
       防制條例相關條文，基於一體適用原則，以修正後之毒
       品危害防制條例之規定對其較為有利，自均應適用修正
       後之規定論處。
（二）核被告陳坤佑如附表一編號1所為，係犯修正後毒品危害
      防制條例第4條第2項之販賣第二級毒品罪、如附表一編號
      2至4所為，係犯同條例第4條第3項之販賣第三級毒品罪、
      如事實欄二部分所為，係犯同條例第11條第2項之持有第
      二級毒品罪。被告李良軍如附表一編號1所為，係犯修正
      後毒品危害防制條例第4條第2項之販賣第二級毒品罪、如
      附表一編號2至3所為，係犯同條例第4條第3項之販賣第三
      級毒品罪、如附表一編號4部分所為，係犯同條例第8條第
      3項之轉讓第三級毒品罪。被告等各該次販賣、轉讓愷他
      命前，持有愷他命之行為，因各該次販賣、轉讓之愷他命
      未達純質淨重達20公克以上，故其販賣、轉讓前持有愷他
      命行為尚難認成立犯罪，惟其販賣MDMA前持有該毒品之低
      度行為，為販賣之高度行為所吸收，不另論罪。又被告李
      良軍上開附表一編號4所示轉讓愷他命之犯行部分，公訴
      意旨雖認李良軍此部分行為，係與陳坤佑共犯販賣第三級
      毒品罪，然查，證人即共同被告陳坤佑於原審時雖陳稱：
      這次伊是賣給小靜，伊叫李良軍把愷他命拿給小靜，伊有
      跟小靜拿錢，是1,400元等語（見原審卷二第96頁背面、
      第97頁），惟於本院審理時則證稱：因為當天「小靜」要
      來找伊，伊身上沒有愷他命，所以就叫李良軍先拿2公克
      給「小靜」，伊之後再跟李良軍算。伊之後有還2公克的
      愷他命給李良軍等語（見本院100年4月22日審判筆錄第5
      頁），核與李良軍所述：伊是將自己要吃的愷他命拿給「
      小靜」，沒有收錢，「小靜」有無拿錢給陳坤佑伊不清楚
      等語相符，再觀之陳坤佑所使用如附表二編號5之0000000
      000號行動電話之監聽譯文所示：於96年8月23日上午4時
      16分許，綽號「小靜」之成年女子與陳坤佑聯絡時，雙方
      及「小靜」身旁之友人一同對話，但內容僅係確認陳坤佑
      在何處，及如何到達陳坤佑所在之德行西路，並未談及與
      愷他命交易有關之事宜，至通話結束前，陳坤佑請對方將
      電話拿給亦在旁之李良軍接聽，李良軍接聽後，陳坤佑始
      告知：「拿2件給『小靜』」等語，李良軍應允，嗣同日
      上午4時24分許，陳坤佑與李良軍再次聯絡時，李良軍告
      知：已經交給「小靜」等語（見原審卷一第274頁正面、
      背面），與證人陳坤佑所述：伊請李良軍先拿2公克給「
      小靜」，之後再跟李良軍算等情相符，再參酌證人陳坤佑
      於本院審理時證稱：伊與李良軍、「小靜」有一起施用過
      愷他命，當時伊有請「小靜」愷他命等語（見本院100年4
      月22日審判筆錄第4頁），亦僅足證明李良軍知悉陳坤佑
      曾有無償轉讓愷他命予「小靜」之情事而已，且陳坤佑與
      「小靜」通話過程中，既未談及與愷他命買賣有關之事宜
      ，自無從遽認被告李良軍知悉陳坤佑請其拿給「小靜」之
      愷他命係欲販賣，或其與陳坤佑有共謀販賣愷他命予「小
      靜」之情事，是被告李良軍應僅係基於無償轉讓愷他命之
      意思，將愷他命交予陳坤佑指示之「小靜」，嗣後並自陳
      坤佑處取回相同重量之愷他命，其所為尚難以販賣第三級
      毒品罪相繩，惟因起訴之基本社會事實同一，爰依法變更
      起訴法條。又被告二人就附表一編號1至3所示犯行，有犯
      意聯絡及行為分擔，均為共同正犯。被告二人所犯上開各
      罪，均犯意各別，行為亦殊，均應予分論併罰，起訴書認
      被告二人所犯販賣第二級毒品罪、販賣第三級毒品罪，係
      想像競合犯云云，尚有誤會。又被告陳坤佑於偵查、原審
      及本院審理中均自白犯罪，被告李良軍於警詢時坦承有幫
      陳坤佑送毒品給他人等語，其於原審或本院審理時，亦坦
      承犯行，均應依修正後毒品危害防制條例第17條第2項之
      規定減輕其刑。再者，被告二人所犯販賣第二、三級毒品
      罪部分，最輕本刑分別為7年、5年以上有期徒刑，經依上
      開自白減刑之規定減刑後，仍分別達3年6月、2年6月以上
      有期徒刑，然渠等共同販賣MDMA 1次，數量為3顆，犯罪
      所得僅900元；共同販賣愷他命2次、陳坤佑另單獨販賣愷
      他命1次，惟販賣總重量未逾10公克，各次犯罪所得為2,1
      00元或1,400元，販賣毒品次數非多，獲利有限，其所為
      與連續多次大量販賣毒品之嚴重危害社會治安情形，顯有
      不同，又陳坤佑自幼即遭棄養，於16歲時養父即因病過世
      ，有戶籍謄本在卷可憑（見原審卷一第69、70頁），養母
      罹患精神疾病（見本院卷附殘障手冊），其為負擔家計，
      在經濟壓力下而為本案犯行，犯後自警詢、偵查至審理時
      均坦承犯行而有悔意，犯罪情狀非無可憫，而李良軍僅係
      代為交付毒品，依其犯罪情狀亦難認無可憫恕之處，如均
      論處上開所犯販賣第二、三級毒品罪之刑，猶嫌過重，爰
      均依刑法第59條之規定酌量減輕其刑，並均依法遞減之。
（三）駁回上訴部分：
      原審認被告陳坤佑事實欄二所示持有大麻之犯行，罪證明
      確，因而依毒品危害防制條例第11條第2項、第18條第1項
      前段，刑法第11條、第38條第1項第2款，並審酌被告陳坤
      佑為高職肄業，學歷不高，平日在燒烤店內工作之生活狀
      況，於犯後坦承犯行，態度良好等一切情狀，量處有期徒
      刑2月，及說明扣案如附表二編號12所示之大麻，應依毒
      品危害防制條例第18條第1項規定，宣告沒收銷燬，扣案
      如附表二編號13所示包裝大麻之包裝袋1個，係被告陳坤
      佑所有，用以包裝毒品，防其裸露、潮溼、便於攜帶之用
      ，應依刑法第38條第1項第2款規定，宣告沒收之。經核其
      認事用法並無違誤，量刑亦稱妥適。是被告陳坤佑上訴意
      旨請求從輕量刑，為無理由，應予駁回。
（四）撤銷改判部分：
   1、原審以被告二人販賣第二、三級毒品，罪證明確，予以論
      罪科刑，固非無見。惟查：(1)上開附表一編號4（即原判
      決附表二編號4）所示時、地所為之犯行部分，被告李良
      軍應係犯轉讓第三級毒品罪，原判決認係被告陳坤佑、李
      良軍共犯販賣第三級毒品罪，認事用法，尚有未合。(2)扣
      案如附表二編號10之硝甲西泮472顆（淨重80.24公克，驗
      餘淨重：80.07公克，即原判決附表五編號2）、如附表二
      編號11之NOKIA牌行動電話1支（機身序號：000000000000
      000，含門號為0000000000號之SIM卡1張，即原判決附表
      五編號6），並無證據證明與本案被告二人所犯販賣MDMA
      、愷他命、轉讓愷他命、持有大麻之犯行有何關連，原判
      決諭知沒收，於法有違。被告李良軍上訴指摘其於附表一
      編號4所示時、地所為之犯行，應係犯轉讓第三級毒品罪
      ，為有理由，其餘上訴意旨：否認有於附表一編號1所示
      之販賣MDMA犯行、原審量刑過重云云，及被告陳坤佑上訴
      意旨指稱原審量刑過重，請求從輕量刑云云，則無理由，
      惟原判決前揭部分既有上開可議之處，仍應由本院將原判
      決關於陳坤佑販賣第二、三級毒品暨執行刑，及李良軍部
      分，均予以撤銷改判。
   2、爰分別審酌被告陳坤佑前無前科紀錄，素行尚佳，被告李
      良軍曾犯持有第二級毒品罪，經法院判處拘役30日，有本
      院被告前案紀錄表在卷可憑，被告陳坤佑為高職肄業、被
      告李良軍為專科肄業（均見警詢筆錄）之智識程度，被告
      二人將毒品販賣、轉讓予他人之次數、數量，對他人身心
      健康及社會秩序之危害程度，販賣毒品之犯罪所得非高，
      犯後坦承犯行，態度良好等一切情狀，分別量處如主文第
      二項、第三項所示之刑，並就被告李良軍部分，定其應執
      行之刑，及就被告陳坤佑上訴駁回及撤銷改判部分，定其
      應執行之刑。
   3、沒收部分：
    (1)扣案如附表二編號1所示之MDMA，為被告陳坤佑所有，供
      其與被告李良軍共犯本案販賣第二級毒品犯行之毒品，應
      依毒品危害防制條例第18條第1項前段規定宣告沒收銷燬
      之，至鑑驗所耗損之MDMA，既已用罄而滅失，自無庸為沒
      收之諭知。
    (2)扣案如附表二編號2所示之愷他命，為被告陳坤佑所有，
      供其與被告李良軍共犯本案犯賣第三級毒品所用後剩餘之
      毒品，屬違禁物，應依刑法第38條第1項第1款之規定沒收
      之（最高法院95年度台上字第911號判決意旨參照）。至
      鑑驗所耗損之愷他命，既已用罄而滅失，自無庸為沒收之
      諭知。
    (3)扣案如附表二編號3所示包裝上開愷他命所使用之包裝袋
      27個（係用於包裹愷他命毒品之外包裝，以防毒品裸露、
      潮濕之用）及如附表二編號4所示之行動電話1支（含SIM
      卡1張），為被告陳坤佑所有，供其與被告李良軍犯本案
      販賣販賣第三級毒品供所用、聯絡使用之物；另扣案附表
      二編號5所示之行動電話1支（含SIM卡1張）、附表二編號
      6所示之電子磅秤1台，均為被告陳坤佑所有，供其與被告
      李良軍犯本案販賣第二、三級毒品所用之物，業據被告陳
      坤佑供承在卷，應均依毒品危害防制條例第19條第1項規
      定宣告沒收之。
    (4)扣案如附表二編號7所示之分裝夾鏈袋1批，係預備供被告
      陳坤佑與被告李良軍販賣搖頭丸或愷他命使用之物，應依
      刑法第38條第1項第2款規定，宣告沒收之。
    (5)毒品危害防制條例第19條第1項：「犯同條例第4條至第9
      條、第12條、第13條或第14條第1項、第2項之罪者，其供
      犯罪所用或因犯罪所得之財物均沒收之，如全部或一部不
      能沒收時，追徵其價額或以其財產抵償之」之規定，係採
      義務沒收主義，故販賣或以原價轉讓毒品所得之金錢，如
      能認定確係販賣或以原價轉讓毒品所得之款項，均應宣告
      沒收，不以當場搜獲扣押者為限（最高法院93年度台上字
      第2670號判決意旨參照）。本案被告陳坤佑與被告李良軍
      共同販賣MDMA之犯罪所得為900元（附表一編號1），共同
      販賣愷他命之犯罪所得合計為3,500元（附表一編號2、3
      ），上開販毒所得雖未扣案，揆諸上開說明，亦應依毒品
      危害防制條例第19條第1項之規定，分別宣告對被告二人
      連帶沒收之，如全部或一部不能沒收時，以其財產連帶抵
      償之；另被告陳坤佑販賣愷他命之犯罪所得1,400元（附
      表一編號4），雖亦未扣案，仍應依毒品危害防制條例第
      19條第1項之規定，宣告沒收之，如全部或一部不能沒收
      時，以其財產抵償之。
    (6)扣案如附表二編號8所示之46,000元、編號9所示之存摺1
      本、編號10所示之硝甲西泮、編號11所示之行動電話1支
      ，並無證據證明與本案被告二人販賣MDMA、愷他命、轉讓
      凱他命、持有大麻之犯行有關，爰均不予宣告沒收。另附
      表三所示之行動電話2支，雖係被告李良軍於與陳坤佑聯
      絡時所使用，但並未扣案，亦無證據證明係李良軍所有，
      亦不予宣告沒收。
據上論斷，應依刑事訴訟法第368條、第369條第1項前段、第364
條、第299條第1項前段、第300條，修正後毒品危害防制條例第4
條第2項、第3項、第8條第3項、第17條第2項、第18條第1項前段
、第19條第1項，刑法第2條第1項但書、第11條、第28條、第59
條、第51條第5款、第38條第1項第1款、第2款，判決如主文。
本案經檢察官陳明光到庭執行職務。
中    華    民    國   100    年    5     月    13    日
                  刑事第五庭審判長法  官  李英勇
                                  法  官  劉秉鑫
                                  法  官  白光華
以上正本證明與原本無異。
除持有第二級毒品部分，不得上訴；轉讓第三級毒品部分，李良
軍不得上訴外，其餘部分如不服本判決，應於收受送達後10日內
向本院提出上訴書狀，其未敘述上訴之理由者並得於提起上訴後
10日內向本院補提理由書（均須按他造當事人之人數附繕本）「
切勿逕送上級法院」。
                                  書記官  廖鴻勳
中    華    民    國   100    年    5     月    13    日
附錄所犯法條：
毒品危害防制條例第4條第2項、第3項
製造、運輸、販賣第二級毒品者，處無期徒刑或7年以上有期徒
刑，得併科新臺幣1千萬元以下罰金。
製造、運輸、販賣第三級毒品者，處5年以上有期徒刑，得併科
新臺幣7百萬元以下罰金。
毒品危害防制條例第8條第3項
轉讓第三級毒品者，處3年以下有期徒刑，得併科新臺幣30萬元
以下罰金。
毒品危害防制條例第11條第2項
持有第二級毒品者，處2年以下有期徒刑、拘役或新臺幣3萬元以
下罰金。
附表一：
┌──┬────┬──────┬──────┬──────┬─────────┬─────────┐
│編號│販賣對象│時間        │交付毒品地點│購買毒品種類│聯絡使用之電話    │主文              │
│    │        │            │            │、金額（單位│及監聽譯文        │                  │
│    │        │            │            │為新臺幣）  │                  │                  │
├──┼────┼──────┼──────┼──────┼─────────┼─────────┤
│ 1  │真實姓名│96年7月21日 │臺北市      │900元購買   │陳坤佑：          │陳坤佑、李良軍共同│
│    │年籍不詳│晚間9時39分 │林森北路    │搖頭丸3顆   │0000000000號      │販賣第二級毒品，各│
│    │，綽號「│許          │某酒店      │            │李良軍：          │處有期徒刑壹年拾月│
│    │黑哥」之│            │            │            │0000000000號      │。扣案如附表二編號│
│    │成年男子│            │            │            │                  │1所示之MDMA沒收銷 │
│    │        │            │            │            │監聽譯文：        │燬、扣案如附表二編│
│    │        │            │            │            │(1)偵字第22472號卷 │號5至7所示之物均沒│
│    │        │            │            │            │  第182頁背面     │收。共同販賣毒品所│
│    │        │            │            │            │(2)原審卷一第269頁 │得新台幣玖佰元連帶│
│    │        │            │            │            │  背面、第270頁   │沒收，如全部或一部│
│    │        │            │            │            │                  │不能沒收時，以其財│
│    │        │            │            │            │                  │產連帶抵償之。    │
├──┼────┼──────┼──────┼──────┼─────────┼─────────┤
│  2 │杜冠玫  │96年7月22日 │臺北市      │2,100元購買 │陳坤佑：          │陳坤佑、李良軍共同│
│    │        │凌晨3時14分 │農安街附近  │愷他命3公克 │0000000000號      │賣販第三級毒品，各│
│    │        │許          │            │            │李良軍：          │處有期徒刑壹年肆月│
│    │        │            │            │            │0000000000號      │。扣案如附表二編號│
│    │        │            │            │            │                  │2、3、5至7所示之物│
│    │        │            │            │            │監聽譯文：        │均沒收。共同販賣毒│
│    │        │            │            │            │偵字第22472號卷   │品所得新台幣貳仟壹│
│    │        │            │            │            │第183頁           │元佰連帶沒收，如全│
│    │        │            │            │            │                  │部或一部不能沒收時│
│    │        │            │            │            │                  │，以其財產連帶抵償│
│    │        │            │            │            │                  │之。              │
├──┼────┼──────┼──────┼──────┼─────────┼─────────┤
│ 3  │真實姓名│96年7月22日 │臺北市      │1,400元購買 │陳坤佑：          │陳坤佑、李良軍共同│
│    │年籍不詳│早上8時34分 │林森北路之  │愷他命2公克 │0000000000號      │販賣第三級毒品，各│
│    │之某成年│許          │錢櫃KTV     │            │李良軍：          │處有期徒刑壹年肆月│
│    │女子    │            │            │            │0000000000號      │。扣案如附表二編號│
│    │        │            │            │            │                  │2至4、6、7所示之物│
│    │        │            │            │            │監聽譯文：        │均沒收。共同販賣毒│
│    │        │            │            │            │偵字第22472號卷   │品所得新台幣壹仟肆│
│    │        │            │            │            │第214頁背面、     │佰元連帶沒收，如全│
│    │        │            │            │            │215頁             │部或一部不能沒收時│
│    │        │            │            │            │                  │，以其財產連帶抵償│
│    │        │            │            │            │                  │之。              │
├──┼────┼──────┼──────┼──────┼─────────┼─────────┤
│ 4  │真實姓名│96年8月23日 │臺北市      │1,400元購買 │陳坤佑：          │陳坤佑販賣第三級毒│
│    │年籍不詳│清晨4時16分 │林森北路附近│愷他命2公克 │0000000000號      │品，處有期徒刑壹年│
│    │，綽號「│許          │            │            │                  │肆月。扣案如附表二│
│    │小靜」之│            │            │            │監聽譯文：        │編號2、3、5至7所示│
│    │成年女子│            │            │            │(1)偵字第22472號卷 │之物均沒收。販賣毒│
│    │        │            │            │            │  第191頁背面、   │品所得新台幣壹仟肆│
│    │        │            │            │            │(2)原審卷一第274頁 │佰元沒收，如全部或│
│    │        │            │            │            │  正面、背面      │一部不能沒收時，以│
│    │        │            │            │            │                  │其財產連帶抵償之。│
└──┴────┴──────┴──────┴──────┴─────────┴─────────┘
附表二：
1、MDMA304顆（淨重89.96公克（驗餘淨重88.58公克）。
2、愷他命毛重138.31公克（驗餘淨重126.12公克）。
3、包裝上開愷他命之包裝袋27個。
4、SONYERICSSON行動電話1支（機身序號：00000000000000009
   ，含門號為0000000000號之SIM卡1張）。
5、SONYERICSSON行動電話1支（機身序號：0000000000000000，
   含門號為0000000000號之SIM卡1張）。
6、電子磅秤1台。
7、分裝夾鏈袋1批。
8、新臺幣46,000元。
9、華南銀行存摺1本（帳號：000000000000）
10、硝甲西泮472顆（淨重80.24公克，驗餘淨重：80.07公克）
11、NOKIA牌行動電話1支（機身序號：000000000000000，含門
    號為0000000000號之SIM卡1張）。
12、大麻毛重0.7公克，淨重0.47公克。
13、包裝上開大麻之包裝袋1個。
附表三：
1、0000000000號行動電話1支
2、0000000000號行動電話1支